臺灣雲林地方法院刑事判決
111年度易字第126號
公  訴  人  臺灣雲林地方檢察署檢察官
被      告  陳彥彬

                    住嘉義縣○○市○○里○○○○00○0號0樓之0
                  （現於法務部○○○○○○○○○○○執行中）
上列被告因竊盜案件，經檢察官提起公訴（110年度偵字第8243
號），本院判決如下：
    主  文
陳彥彬犯侵入住宅竊盜罪，處有期徒刑捌月。未扣案之犯罪所得
新臺幣陸仟肆佰元沒收之，於全部或一部不能沒收或不宜執行沒
收時，追徵其價額。
    事  實
一、陳彥彬意圖為自己不法之所有，基於侵入住宅竊盜之犯意，
    於民國110年9月25日下午1時38分許，駕駛其所有之車牌號
    碼000-0000號自用小客車（下稱A車）行經陳信志位於雲林
    縣○○鎮○○里○○路00號住處前，見該住處無人，即將A車停放
    在外，開啟未上鎖之大門，而侵入該住處（侵入住宅部分未
    據告訴），徒手竊取放置於辦公桌抽屜內之新臺幣（下同）
    6,400元現金得手後，旋即駕駛A車離去。嗣經陳信志返家後
    發現財物失竊報警，始循線查悉上情。
二、案經陳信志訴由雲林縣警察局斗南分局報告臺灣雲林地方檢
    察署（下稱雲林地檢署）檢察官偵查起訴。
    理  由
壹、程序方面：
一、按被告以外之人於審判外之言詞或書面陳述，除法律有規定
    者外，不得作為證據，刑事訴訟法第159條第1項固有明文。
    惟被告以外之人於審判外之陳述，經當事人於審判程序同意
    作為證據，法院審酌該言詞陳述或書面陳述作成時之情況，
    認為適當者，亦得為證據；當事人、代理人或辯護人於法院
    調查證據時，知有上開刑事訴訟法第159條第1項不得為證據
    之情形，而未於言詞辯論終結前聲明異議者，視為有前項之
    同意，刑事訴訟法第159條之5亦有明文。刑事訴訟法第159
    條之5之立法意旨在於傳聞證據未經當事人之反對詰問予以
    核實，原則上先予排除；惟若當事人已放棄反對詰問權，於
    審判程序中表明同意該等傳聞證據可作為證據；或於言詞辯
    論終結前未聲明異議，基於尊重當事人對傳聞證據之處分權
    ，及證據資料愈豐富，愈有助於真實發見之理念，且強化言
    詞辯論主義，使訴訟程序得以順暢進行，上開傳聞證據亦均
    具有證據能力。查本件以下所引之被告陳彥彬以外之人於審
    判外所為之陳述，業經本院審理時予以提示並告以要旨，均
    經檢察官及被告表示意見，其等均同意作為證據（見本院11
    1年度易字第126號卷〈下稱本院卷〉第76頁至第77頁、第182
    頁至第183頁），當事人亦已知該等陳述乃傳聞證據，均未
    於言詞辯論終結前對該等證據內容異議，依上開規定，本院
    審酌該等證據作成時，並無人情施壓或干擾，亦無不當取供
    之情形，認為以之作為本案之證據亦屬適當，是該等證據自
    均具有證據能力。
二、本案其餘非供述證據，檢察官、被告亦不爭執證據能力，本
    院審酌該等證據作成及取得之程序均無違法之處，且經本院
    依據法定程序進行證據之調查，是後述所引用證據之證據能
    力均無疑義，自得為證據，先予敘明。
貳、實體方面：
一、訊據被告固坦承有於上開時、地駕駛A車行經上址住處，然
    矢口否認有何加重竊盜之犯行，並辯稱：伊沒有前往上址住
    處行竊，本案沒有驗到指紋，伊不承認加重竊盜云云。經查
    ：
  ㈠於110年9月25日下午1時38分許，有1名男子駕駛A車至告訴人
    陳信志上址住處前停放，並徒步進入上址住處內，在住處內
    往辦公桌靠近，彎腰打開抽屜翻找財物，停留共計約2分鐘
    後，於同日下午1時40分許，又駕駛A車離去之事實，為被告
    所不否認，核與證人即告訴人於警詢及偵查中證述（見雲林
    地檢署110年度偵字第8243號偵查卷〈下稱偵卷〉第13頁至第1
    5頁、第85頁至第86頁）大致相符，並有本院111年5月16日
    勘驗筆錄1份（見本院卷第184頁至第186頁，截圖見本院卷
    第95頁至第109頁，內容詳附件）、車號查詢汽車車籍1紙（
    見偵卷第37頁）、雲林縣警察局斗南分局111年1月17日雲警
    南偵字第1110000523號函檢附員警職務報告1份（見偵卷第1
    49頁至第151頁）、雲林縣警察局斗南分局111年4月26日雲
    警南偵字第1110005530號函檢附職務報告1份（見本院卷第9
    1頁至第93頁）、監視器翻拍照片27張（見偵卷第17頁至第2
    5頁）、現場照片4張（見偵卷第27頁至第31頁）在卷可考，
    復有監視器錄影光碟1片（置於偵卷第172頁錄音光碟存放袋
    內）可佐；又A車確實為被告所有且為被告所使用，並未曾
    借給他人使用之事實，經被告於警詢、偵查及本院審理中均
    供承不諱（見偵卷第10頁至第11頁、第135頁；本院卷第77
    頁至第78頁），並有A車之車號查詢汽車車籍1紙（見偵卷第
    37頁）在卷可佐，此部分事實，首堪認定。
  ㈡該名侵入上址住處行竊之男子確為被告，有下列證據足資證
    明，茲分述如下：
　⒈經本院勘驗現場監視錄影畫面，於案發時、地出入告訴人住
    處之藍衣男子即本案竊賊，五官長相及身形、衣著均與被告
    極其相似，觀之於本案發生翌日（即26日）被告遭逮捕時之
    衣著打扮即可知曉，雖因監視器解析度之限制，無法百分之
    百確認該竊賊係被告，然輔以被告於案發翌日遭逮捕所拍攝
    之照片可知，竊賊身穿藍衣（背面有白色圖案）、藍色短褲
    及深色運動鞋，脖子上圍著淺藍色毛巾，被告於案發翌日為
    警逮捕所穿著之衣物，確與上開監視畫面中之竊賊完全相同
    ，當可佐證上開監視器畫面中的竊賊確係被告無訛。
  ⒉被告之前科紀錄等品格證據，如與犯罪事實全然無關者，為
    避免影響職業法官認定事實之心證，該等證據應不得先於犯
    罪事實之證據而為調查，此乃刑事訴訟法第288條增訂第4項
    規定之所由設。基於習性推論禁止之法則，除非被告主動提
    出以為抗辯，自亦不容許由檢察官提出被告之品格證據資為
    證明犯罪事實之方法，俾免導致錯誤之結論或不公正之偏頗
    效應。惟被告之品格證據，倘與其犯罪事實具有關聯性，參
    諸外國立法例（美國聯邦證據法第404條(b)）及實務（日本
    東京高等裁判所2011年3月29日岡本一義放火案件判決），
    則可容許檢察官提出供為證明被告犯罪之動機、機會、意圖
    、預備、計畫、認識、無錯誤或意外等事項之用，而於前科
    之犯罪事實具有明顯的特徵，且該特徵與待證之犯罪事實有
    相當程度的類似性，憑此可合理推理判斷該兩案之嫌犯為同
    一人時，得以將前科利用於被告與犯人之同一性之證明使用
    （最高法院100年度台上字第2806號、102年度台上字第810
    、5285號、103年度台上字第120號等判決可資參照）。是藉
    由前科等他案犯罪事實證明被告之不良性格，再由不良性格
    導出本案之主觀構成要件要素，可謂係基於經驗法則、論理
    法則之合理推論，造成事實誤認之危險性極低，尚無禁止之
    必要。另容許以同種前科內容認定犯罪主觀要素之界線，應
    限定於已「根據其他證據認定犯罪的客觀要素」為前提，換
    言之，以前科等他案犯罪事實為證據，僅能用於認定如同本
    案故意之主觀構成要件要素，至於客觀構成要件，仍須經由
    前科內容以外之其他證據得到證明，始得為有罪判決。經查
    ，被告曾有多次類似手法即闖空門竊盜之前案紀錄，有臺灣
    高等法院被告前案紀錄表、相關判決（見本院卷第5頁至第3
    0頁、第131頁至第177頁）在卷可參，揆之前開說明，當可
    作為判斷上開案發現場監視錄影畫面之犯人同一性的證明使
    用無疑。
　⒊被告雖抗辯稱：本案並未在上址住處驗得被告之指紋，沒有
    指紋不能認定伊有犯罪云云，然查：
  ①本案警方事後前往告訴人上址住處調閱監視器，竊賊當日係
    約於下午1時許進入偷竊財物，告訴人直到晚間7時許始發現
    財物遭竊，期間多位家人及工廠員工有進出並碰觸諸多位置
    ，故公共位置指紋已遭破壞，且竊賊選於1樓辦公桌抽屜竊
    取財物，該辦公桌抽屜乃為木頭面粗糙材質，經採集後未發
    現指紋之殘留，故未採集到相關指紋等情，有雲林縣警察局
    斗南分局111年4月26日雲警南偵字第1110005530號函檢附職
    務報告1份（見本院卷第91頁至第93頁）附卷可稽，故本案
    確無在案發地點採驗出被告指紋。
  ②然被告之犯行既已認定如前述，即便警方並未在案發現場採
    得被告之指紋，亦不足推翻前開不利於被告之事證，蓋物品
    上之指紋本來即未必均能採得，舉凡物品質料、使用者使用
    方式、使用時有無因天氣因素或其他原因戴著手套，使用者
    有無刻意擦拭等，均會影響或造成使用者指紋能否留存，故
    尚不得因未在案發現場驗得被告之指紋，即為被告有利之認
    定。況且，認定犯罪事實所憑之證據，並不以直接證據為限
    ，即綜合各種間接證據，本於推理作用，為認定犯罪事實之
    基礎，如無違背一般經驗法則，本非法所不許。是本案雖無
    相關證人目睹被告行竊經過，然本院綜合上開各種事證，已
    足認定被告有本案侵入住宅竊盜之犯行，依法自得為被告有
    罪之認定。被告辯稱未驗得指紋，不得認定被告犯行云云，
    應無理由。
二、論罪科刑：
  ㈠核被告所為，係犯刑法第321條第1項第1款之侵入住宅竊盜罪
    。
　㈡公訴人雖主張被告構成累犯，然並未具體指出及提出證明方
    法，依最高法院110年度台上大字第5660號大法庭裁定意旨
    ，爰不論被告以累犯，然將被告可能構成累犯之前科、素行
    資料，列為刑法第57條第5款所定「犯罪行為人之品行」之
    審酌事項，以對被告所應負擔之罪責予以充分評價。
  ㈢爰審酌被告正值壯年，僅為貪圖私慾，任意侵入他人住宅竊
    取財物，嚴重破壞社會秩序及他人財產安全，實屬不該，且
    被告於本案犯行前即有多次竊盜犯行，有臺灣高等法院被告
    前案紀錄表可參，犯後復否認犯行，未見悔意，迄未賠償告
    訴人所受損害之犯後態度，復衡酌被告於本院審理中自述入
    監前從事棒球教練、臨時工，入監前月收入約20,000元至30
    ,000元之經濟狀況，高中畢業之智識程度，已婚，入監前與
    母親同住之家庭生活狀況（見本院卷第194頁至第195頁），
    領有中華民國身心障礙證明（障礙等級：中度）之身體健康
    狀況等一切情狀，量處如主文所示之刑，以示懲儆。
三、沒收之諭知：
　㈠犯罪所得，屬於犯罪行為人者，沒收之；於全部或一部不能
    沒收或不宜執行沒收時，追徵其價額，刑法第38條之1第1項
    前段、第3項分別定有明文。
　㈡查被告於本案犯行所竊得之現金6,400元，為本案之犯罪所得
    ，既未扣案，且迄今未賠償予告訴人等情，應依刑法第38條
    之1第1項、第3項之規定，宣告沒收，於全部或一部不能沒
    收或不宜執行沒收時，追徵其價額。
據上論斷，應依刑事訴訟法第299條第1項前段，刑法第321條第1
項第1款、第38條之1第1項前段、第3項，刑法施行法第1條之1第
1項，判決如主文。
本案經檢察官黃立夫提起公訴，檢察官吳淑娟到庭執行職務。
中　　華　　民　　國　　111 　年　　5 　　月　　30　　日
                  刑事第六庭  法  官   陳韋仁
以上正本證明與原本無異。
如不服本判決應於收受本判決後20日內向本院提出上訴書狀，上
訴書狀應敘述具體理由。上訴書狀未敘述上訴理由者，應於上訴
期間屆滿後20日內補提理由書狀於本院（均須按他造當事人之人
數附繕本）「切勿逕送上級法院」。
                              書記官   詹惠如
中　　華　　民　　國　　111 　年　　5 　　月　　31　　日
附錄本案論罪科刑法條全文：
中華民國刑法第321條
犯前條第1項、第2項之罪而有下列情形之一者，處6月以上5年以
下有期徒刑，得併科50萬元以下罰金：
一、侵入住宅或有人居住之建築物、船艦或隱匿其內而犯之。
二、毀越門窗、牆垣或其他安全設備而犯之。
三、攜帶兇器而犯之。
四、結夥三人以上而犯之。
五、乘火災、水災或其他災害之際而犯之。
六、在車站、港埠、航空站或其他供水、陸、空公眾運輸之舟、
    車、航空機內而犯之。前項之未遂犯罰之。　　　
前項之未遂犯罰之。

附件：勘驗筆錄
㈠影片名稱：「00000000-000000.dvf」。
㈡影片畫面概述：此為現場監視器錄影畫面，共計4個不同位置監
  視器，畫面顯示時間均相同。左上畫面為CH1鏡頭（彩色影像
  ），該鏡頭對著屋前空地，右上畫面為CH2鏡頭（彩色影像）
  ，該鏡頭對著白色大門前方；左下為CH3鏡頭（彩色影像），
  該鏡頭對著屋內畫面；右下畫面為CH4鏡頭（黑白影像），該
  鏡頭對著冷凍廠機房控制面板處。
㈢勘驗內容如下：（監視器畫面時間慢2分鐘）
⒈時間110年9月25日下午1時36分35秒至下午1時36分44秒，CH1畫
  面左方出現1名男子，緩緩走入畫面之中，背對著鏡頭，該男
  子平頭，體型中等，身穿深色短袖上衣、深色短褲，脖子圍著
  淺色毛巾，腳上穿著黑色鞋子，鞋底為白色，斜背著包包。該
  男子走至畫面中間即門前空地處時，停下腳步，往畫面上方的
  屋內看去，沒多久又繼續往畫面上方走去（如截圖編號1、2）
  。
⒉時間110年9月25日下午1時36分45秒至下午1時36分47秒，CH1畫
  面中，該男子走進屋內即畫面上方處，消失在CH1畫面內，隨
  即從CH2畫面右下方處走出出現在CH2畫面中（如截圖編號3）
  。
⒊時間110年9月25日下午1時36分48秒至下午1時37分4秒，CH2畫
  面中，該男子背對著鏡頭，所穿著深色短袖上衣背面有大片淺
  色圖樣印刷，頭髮後方有小塊微禿，他兩手緩緩拉開白色拉門
  ，邊拉邊往屋內看去，隨即往後一小步，看向畫面左上方的屋
  外狀況，來回察看屋內及屋外狀況（如截圖編號4、5）。
⒋時間110年9月25日下午1時37分5秒至下午1時37分19秒，CH2畫
  面中，該男子背對著鏡頭，隨即再將白色拉門拉開一點，一手
  抵著拉門，隨即側身進入屋內，出現在CH3鏡頭中，仍背對著
  鏡頭，並關上白色拉門（如截圖編號6、7）。
⒌時間110年9月25日下午1時37分10秒至下午1時37分33秒，CH3畫
  面中，該男子轉身面對著鏡頭，往畫面中的長方形木桌走去，
  隨即轉身背對著鏡頭，彎腰拉開長方形木桌的抽屜，翻找著抽
  屜內東西，沒多久有一寄藏的動作，該男子不時看向鏡頭上方
  即大門狀況，隨即闔上抽屜，快步往畫面上方的白色大門走去
  ，拉開白色拉門（如截圖編號8、9、10、11）。
⒍時間110年9月25日下午1時37分34秒至下午1時37分39秒，CH2畫
  面中看到該名男子站在白色拉門後，探出頭往CH2畫面中左上
  方看去，隨即迅速轉身背對著鏡頭，拉上白色拉門，目光則一
  直注視著畫面左上方處（如截圖編號12、13、14）。
⒎時間110年9月25日下午1時37分39秒至下午1時37分48秒，CH1畫
  面中，該名男子從畫面上方走入畫面中，隨即穿過屋外空地，
  往畫面左下方走去，消失在畫面中（如截圖編號15、16）。